【裁判字號】    97,訴,2469
【裁判日期】    970625
【裁判案由】    毒品危害防制條例
【裁判全文】
臺灣板橋地方法院刑事判決              97年度訴字第2469號
公  訴  人  臺灣板橋地方法院檢察署檢察官
被      告  甲○○
                    （另案於臺灣臺北監獄臺北分監執行中）
上列被告因違反毒品危害防制條例案件，經檢察官提起公訴（97
年度毒偵字第3988號），本院合議庭以裁定進行簡式審判程序，
判決如下：
    主  文
甲○○施用第一級毒品，累犯，處有期徒刑拾月。又施用第二級
毒品，累犯，處有期徒刑肆月。應執行有期徒刑壹年。
    事  實
一、甲○○前有多項因違反毒品危害防制條例、搶奪、竊盜等案
    件，經法院論罪科刑執行完畢之紀錄，其最近一次有期徒刑
    執行完畢紀錄，係因搶奪、竊盜等案件，經臺灣士林地方法
    院以95年度訴字第876 號判處應執行有期徒刑2 年確定，嗣
    經裁定減刑為應執行有期徒刑1 年確定，刑期起算日期為民
    國95年10月16日，而於96年7 月19日縮刑期滿執行完畢。又
    甲○○前因施用毒品案件，經本院以90年度毒聲字第3844號
    裁定將其送往勒戒處所觀察、勒戒後，認無繼續施用毒品之
    傾向，由臺灣板橋地方法院檢察署檢察官以90年度毒偵字第
    3169號為不起訴處分確定；復因施用第一級毒品案件，經臺
    灣臺北地方法院以92年度毒聲字第1128號裁定將其送往勒戒
    處所觀察、勒戒後，認有繼續施用毒品之傾向，再經該院以
    92年度毒聲字第1413號裁定令入戒治處所施以強制戒治，而
    於93年1 月9 日因修正施行後之毒品危害防制條例已刪除對
    於二犯以上之施用毒品行為人施以強制戒治之規定，始免予
    強制戒治而獲釋放；甲○○上開施用第一級毒品犯行，亦經
    檢察官提起公訴，由臺灣臺北地方法院以92年度訴字第1355
    號判處有期徒刑4 月確定，甲○○復因施用第一級毒品案件
    ，經本院以94年度訴字第846 號判處有期徒刑7 月確定（上
    開有期徒刑均已執行完畢），再因施用第一級毒品案件，經
    本院以97年度訴字第231 號判處有期徒刑10月確定（現執行
    中）。詎甲○○仍不知悔改，明知海洛因及甲基安非他命分
    別為毒品危害防制條例第2 條第2 項第1 款、第2 款所規定
    之第一級毒品及第二級毒品，竟基於施用第一級毒品海洛因
    之犯意，於97年3 月30日上午7 、8 時許，在臺北市○○街
    100 號臺北市立聯合醫院昆明院區之某廁所內，以將海洛因
    加水稀釋後再以針筒注射入體內之方式，施用第一級毒品海
    洛因（該注射針筒業經丟棄而滅失）；另基於施用第二級毒
    品甲基安非他命之犯意，於97年3 月28日上午7 、8 時許，
    在其位於臺北縣蘆洲市○○路188 巷15弄11號2 樓住處內，
    以將甲基安非他命置於吸食器內加熱燒烤吸食其煙霧之方式
    ，施用第二級毒品甲基安非他命（該吸食器亦經丟棄而滅失
    ）；嗣於97年3 月30日上午11時許，在臺北市○○街100 號
    前為警查獲，經警採集其尿液送檢驗後，發現呈毒品陽性反
    應，始偵得上情。
二、案經臺北市政府警察局萬華分局移請臺灣板橋地方法院檢察
    署檢察官偵查起訴。
    理  由
一、上揭事實，業據被告甲○○於本院審理時坦白承認；且被告
    於為警查獲後所採集之尿液，經送請臺灣尖端先進生技醫藥
    股份有限公司以酵素免疫分析法初步檢驗、氣相層析質譜儀
    確認檢驗之檢驗結果，確呈海洛因代謝物嗎啡、可待因及甲
    基安非他命陽性反應，有該檢驗機構出具之濫用藥物檢驗報
    告1 紙附卷可稽，足認被告上開自白，核與事實相符。又被
    告前因施用毒品案件，經本院以90年度毒聲字第3844號裁定
    將其送往勒戒處所觀察、勒戒後，認無繼續施用毒品之傾向
    ，由臺灣板橋地方法院檢察署檢察官以90年度毒偵字第3169
    號為不起訴處分確定；復因施用第一級毒品案件，經臺灣臺
    北地方法院以92年度毒聲字第1128號裁定將其送往勒戒處所
    觀察、勒戒後，認有繼續施用毒品之傾向，再經該院以92年
    度毒聲字第1413號裁定令入戒治處所施以強制戒治，而於93
    年1 月9 日因修正施行後之毒品危害防制條例已刪除對於二
    犯以上之施用毒品行為人施以強制戒治之規定，始免予強制
    戒治而獲釋放；被告上開施用第一級毒品犯行，亦經檢察官
    提起公訴，由臺灣臺北地方法院以92年度訴字第1355號判處
    有期徒刑4 月確定，被告復因施用第一級毒品案件，經本院
    以94年度訴字第846 號判處有期徒刑7 月確定（上開有期徒
    刑均已執行完畢），再因施用第一級毒品案件，經本院以97
    年度訴字第231 號判處有期徒刑10月確定（現執行中），此
    亦有臺灣高等法院被告前案紀錄表1 份在卷可憑；本件事證
    明確，被告施用毒品犯行，堪以認定。
二、按海洛因及甲基安非他命分別為毒品危害防制條例第2 條第
    2 項第1 款、第2 款所規定之第一級毒品及第二級毒品。核
    被告施用海洛因之行為，係犯毒品危害防制條例第10條第1
    項之施用第一級毒品罪，其施用甲基安非他命之行為，係犯
    毒品危害防制條例第10條第2 項之施用第二級毒品罪；其施
    用前後持有第一級毒品海洛因、第二級毒品甲基安非他命之
    低度行為，應為其施用之高度行為所吸收，均不另論罪。被
    告所犯上開二罪，犯意各別，罪名互異，應予分論併罰。又
    被告有如事實欄第1 項所載之犯罪科刑及執行紀錄，有臺灣
    高等法院被告前案紀錄表在卷可參，其於受有期徒刑之執行
    完畢後，5 年內故意再犯本件有期徒刑以上之罪，為累犯，
    應依刑法第47條第1 項規定加重其刑。爰審酌被告前已因施
    用毒品而受不起訴處分之寬典，並經法院論罪科刑執行完畢
    ，猶不知警惕而再犯本件之罪，顯見其自制力薄弱，惟其施
    用毒品僅屬自殘行為，對於他人之法益尚無直接之侵害，及
    其犯後於本院審理時均坦承犯行，態度尚稱良好等一切情狀
    ，量處如主文所示之刑，並定其應執行之刑。
據上論斷，應依刑事訴訟法第273 條之1 第1 項、第299 條第1
項前段，毒品危害防制條例第10條第1 項、第2 項，刑法第11條
前段、第47條第1 項、第51條第5 款，判決如主文。
本案經檢察官劉仕國到庭執行職務
中    華    民    國    97    年    6     月    25    日
                  刑事第一庭  法  官  劉景宜
以上正本證明與原本無異
如不服本判決應於送達後10日內向本院提出上訴狀
                              書記官  謝秀青
中    華    民    國    97    年    6     月    26    日
附錄本案論罪科刑法條全文：
毒品危害防制條例第10條第1項、第2項
施用第一級毒品者，處 6 月以上 5 年以下有期徒刑。
施用第二級毒品者，處 3 年以下有期徒刑。


司法院資訊處製作；財團法人民間司法改革基金會備份。
